臺灣新北地方法院民事裁定
111年度司繼字第1242號
聲  請  人  莊谷中（即被繼承人楊妤諄之遺產管理人）


上列聲請人因擔任被繼承人楊妤諄之遺產管理人聲請核定報酬，
本院裁定如下：
    主  文
聲請人得請求代為管理被繼承人楊妤諄遺產之報酬及墊付費用合
計新臺幣陸萬元。
程序費用新臺幣壹仟元由被繼承人楊妤諄之遺產負擔。
    理  由
一、按遺產管理人得請求報酬，其數額由法院按其與被繼承人之
    關係、管理事務之繁簡及其他情形，就遺產酌定之，必要時
    ，得命聲請人先為墊付，民法第1183條有明文規定。又法院
    得依財產管理人之聲請，按財產管理人與失蹤人之關係、管
    理事務之繁簡及其他情形，就失蹤人之財產，酌給相當報酬
    ，上開家事事件法第153條有關失蹤人財產管理人之報酬，
    依同法第141條之規定，於遺產管理人亦有適用。是就法院
    選任之遺產管理人之報酬，應按遺產管理人與被繼承人之關
    係、管理事務之繁簡、遺產狀況及其他情形斟酌定之。
二、本件聲請意旨略以：聲請人前經本院106年度司繼字第1668
    號民事裁定選任為被繼承人楊妤諄之遺產管理人，並以106
    年度司家催字第166號裁定准對其債權人及受遺贈人為公示
    催告在案。聲請人自就任後即依法查明被繼承人之遺產、編
    製遺產清冊、聲請公示催告及申報遺產稅等各項職務之進行
    ，並代墊管理費用，為於強制執行程序參與分配，爰聲請酌
    定遺產管理人報酬及費用，並提出本院106年度司繼字第166
    8號裁定暨確定證明書、遺產管理人辦理事項明細清單、財
    政部北區國稅局遺產稅免稅證明書、公示催告登報報紙、申
    請書、陳報狀、裁判費、戶政及地政規費、登報費、影印費
    、郵資收據、臺灣彰化地方法院執行命令等件影本為證。
三、經查：聲請人主張其前經本院106年度司繼字第1668號裁定
    選任為被繼承人楊妤諄之遺產管理人，並對其大陸地區以外
    之繼承人、債權人及受遺贈人為公示催告等情，業經本院依
    職權調閱106年度司繼字第1668號及106年度司家催字第166
    號卷宗查核屬實，堪信為真實。又聲請人因管理被繼承人遺
    產所墊付之費用合計為新台幣（下同）5,512元，此有聲請
    人所提出之上開稅費收據影本等件在卷足憑。而本件被繼承
    人楊妤諄無親屬會議可資酌定報酬數額，為此聲請人聲請本
    院酌定其遺產管理報酬，自屬有據。是本院參酌聲請人所陳
    及其所提出之前揭證物，認聲請人自就任遺產管理人後，其
    所進行之職務內容除調查遺產、編列遺產清冊、聲請公示催
    告、申報遺產稅等事項外，尚參與強制執行進行程序，為強
    制執行之相對人，並因此具狀處理相關事宜；復斟酌本件被
    繼承人之遺產狀況，聲請人處理上開事務及後續擔任遺產管
    理所需時間之久暫、耗費人力之程度及可能墊付費用等情狀
    ，及聲請人嗣後尚有遺產移交等事務須待完成，認聲請人擔
    任被繼承人遺產管理人之報酬（含代墊費用5,512元）金額
    核定為6萬元，應屬適當，爰裁定如主文。
四、如不服本裁定，應於裁定送達後10日內，以書狀向本院司法
    事務官提出抗告，並繳納抗告費新臺幣1,000元。
中　　華　　民　　國　　111 　年　　9 　　月　　19　　日
                  家事法庭    司法事務官